【裁判字號】    90,訴,1323
【裁判日期】    900629
【裁判案由】    毒品危害防制條例
【裁判全文】
臺灣臺中地方法院刑事判決                          九十年度訴字第一三二三號
    公  訴  人  臺灣臺中地方法院檢察署檢察官
    被      告  甲○○
右列被告因毒品危害防制條例案件，經檢察官提起公訴（九十年度毒偵字第一八０九
號），本院判決如左：
    主  文
甲○○施用第一級毒品，累犯，處有期徒刑柒月；又連續施用第二級毒品，累犯，處
有期徒刑柒月，扣案之第二級毒品安非他命壹小包（毛重伍點零公克），沒收銷燬之
。主刑部分，應執行有期徒刑壹年。
    事  實
一、甲○○曾於民國（以下同）八十五年間，因違反麻醉藥品管理條例案件，經本院
    以八十五年度清簡字第一八二號判處有期徒刑三月確定，於八十五年十一月十五
    日易科罰金而執行完畢，仍不知悔改；復因二次施用第二級毒品安非他命案件，
    經本院先以八十七年度毒聲字第四六二號裁定送勒戒處所觀察勒戒後，認無繼續
    施用毒品之傾向，為臺灣臺中地方法院檢察署檢察官於八十七年七月十三日以八
    十七年度偵字第一三一０三號處分不起訴確定，又於前開不起訴處分確定後五年
    內即自八十七年十月八日起至八十七年十月九日止，連續施用第二級毒品安非他
    命，再經依本院以八十七年度毒聲字第二三五九號裁定送勒戒處所觀察、勒戒後
    ，認有繼續施用毒品之傾向，依本院八十七年度毒聲字第三六九五號裁定送臺灣
    臺中戒治所強制戒治，於八十七年十二月二十二日開始執行，並由臺灣臺中地方
    法院檢察署檢察官以八十七年度偵字第二二０二四號向本院沙鹿簡易庭聲請簡易
    判決處刑，經本院於八十八年一月十一日判處有期徒刑五月，並於八十八年二月
    六日確定；強制戒治滿三個月後，其戒治成效經評定為合格，再經本院於八十八
    年五月二十七日以八十八年度毒聲字第三０三一號裁定停止戒治，所餘戒治期間
    ，付保護管束．並於八十八年八月十七日出所釋放，詎甲○○於停止強制戒治付
    保護管束期間，仍不知警惕，復連續施用第一、二級毒品海洛因、安非他命，於
    八十八年十月十三日，因保護管束期間定期採取尿液送檢驗結果，呈安非他命之
    陽性反應，並於八十八年十二月九日晚上十時三十分許，在台中縣清水鎮○○路
    一一一之一號其住所前巷口為警查獲，強制戒治裁定停止戒治付保護管束部分，
    再經本院以八十八年度毒聲字第七一九六號裁定撤銷停止戒治，於施用第一、二
    級毒品犯行，分別經臺灣臺中地方法院檢察署檢察官以八十八年度偵字第二六五
    ０號、及八十八年偵字第二一三九、二六二一號提起公訴，再分別經本院以八十
    九年度訴字第四七四號就施用第一、二級毒品犯行判處有期徒刑七月、七月，定
    其應執行刑一年、及以八十九年度易字第四一八號判處有期徒刑七月，分別上訴
    臺灣高等法院臺中分院於八十九年六月七日以八十九年度上訴字第九二四號駁回
    上訴（施用第二級毒品部分改判不受理）、及於八十九年六月二十一日以八十九
    年度上易字第一一九０號駁回上訴而確定在案。詎其猶未知悔改，基於施用第二
    級毒品安非他命之概括犯意，自八十九年九月上旬起，至八十九年九月十七日下
    午九、十時許止，連續在臺中縣清水鎮○○路一一一之一號其住處內，將安非他
    命放置於鋁薄紙上，其下以火加熱燒烤而吸食其煙霧之方式，連續施用第二級毒
    品安非他命多次；又另行起意，基於施用第一級毒品之犯意，於八十九年九月十
    九日之前四日即九十六小時內，在某不詳地點處，以不詳方法，施用第一級毒品
    海洛因一次，為警於八十九年九月十九日上午八時十分許，在臺中縣清水鎮○○
    路一一一之一號住處查獲，並當場扣得第二級毒品安非他命一包（毛重五．０公
    克）。
二、案經內政部警政署臺中港務警察所報請臺灣臺中地方法院檢察署檢察官偵查起訴
    。
    理  由
一、訊據被告甲○○對於右揭連續施用第二級毒品安非他命犯行部分分別於警訊及偵
    審中坦承不諱，對於施用第一級毒品犯行部分，則矢口否認，辯稱：並未施用第
    一級毒品等云云；惟查：（一）、被告於八十九年九月十九日上午八時十分許，
    在臺中縣清水鎮○○路一一一之一號處為警查獲所採集之尿液送臺中縣衛生局檢
    驗結果：其尿液中分呈有甲基安非他命及嗎啡之陽性反應，此有該局八十九年九
    月二十七日八九衛檢字第三七六六五號函所檢附編號第０一０三一四號檢驗尿水
    報告書一紙在卷可稽；而按常人如未施用毒品海洛因及安非他命者，其尿水應無
    嗎啡、甲基安非他命之反應，倘有施用者，約百分之七十於二十四小時內自尿中
    排出，約百分之九十於九十六小時內自尿中排出，故推算施用時間距採尿時間最
    長可能不會超過四日，此經行政院衛生署藥物食品檢驗局八十一年二月八日（八
    一）藥檢壹字第００一一五六號函示甚明，是經採集尿液送檢驗呈有嗎啡、安非
    他命反應者，通常可認定其人於採尿前之四日即九十六小時內有施用海洛因、安
    非他命之情事，另目前施用第一級毒品者，通常係施用海洛因為常見，而被告於
    經警查獲時所採集之尿液送臺中縣衛生局檢驗後分呈有嗎啡與甲基安非他命之陽
    性反應，此已如前述，是被告所辯稱未施用海洛因云云，自屬事後卸責之詞，不
    足以採信；此外，且有如事實欄所載之第二級毒品安非他命一包（毛重五．０公
    克）扣案可資參佐，被告其有施用第一、二級毒品海洛因、安非他命之犯行堪以
    認定；（二）、又被告前曾因二次施用第二級毒品安非他命案件，經本院先以八
    十七年度毒聲字第四六二號裁定送勒戒處所觀察勒戒後，認無繼續施用毒品之傾
    向，為臺灣臺中地方法院檢察署檢察官於八十七年七月十三日以八十七年度偵字
    第一三一０三號處分不起訴確定，又於前開不起訴處分確定後五年內，被告復行
    施用毒品，經依本院以八十七年度毒聲字第二三五九號裁定送勒戒處所觀察、勒
    戒後，認有繼續施用毒品之傾向，再依本院八十七年度毒聲字第三六九五號裁定
    送臺灣臺中戒治所強制戒治，於八十七年十二月二十二日開始執行，並由臺灣臺
    中地方法院檢察署檢察官以八十七年度偵字第二二０二四號向本院沙鹿簡易庭聲
    請簡易判決處刑，經本院於八十八年一月十一日判處有期徒刑五月，並於八十八
    年二月六日確定；其後強制戒治滿三個月後，其戒治成效經評定為合格，再經本
    院於八十八年五月二十七日以八十八年度毒聲字第三０三一號裁定停止戒治，所
    餘戒治期間，付保護管束．並於八十八年八月十七日出所釋放，詎被告於停止強
    制戒治付保護管束期間，仍不知警惕，復連續施用第一、二級毒品海洛因、安非
    他命，於八十八年十月十三日，因保護管束期間定期採取尿液送檢驗結果，呈安
    非他命之陽性反應，該強制戒治裁定停止戒治付保護管束部分，再經本院以八十
    八年度毒聲字第七一九六號裁定撤銷停止戒治，於施用第一、二級毒品犯行，分
    別經臺灣臺中地方法院檢察署檢察官以八十八年度偵字第二六五０號、及八十八
    年偵字第二一三九、二六二一號提起公訴，再分別經本院以八十九年度訴字第四
    七四號就施用第一、二級毒品犯行判處有期徒刑七月、七月，定其應執行刑一年
    、及以八十九年度易字第四一八號判處有期徒刑七月，分別上訴臺灣高等法院臺
    中分院於八十九年六月七日以八十九年度上訴字第九二四號駁回上訴（施用第二
    級毒品部分改判不受理）、及於八十九年六月二十一日以八十九年度上易字第一
    一九０號駁回上訴而確定在案等情，有臺灣臺中地方法院檢察署刑案資料查註紀
    錄表、臺灣高等法院被告全國刑案紀錄表各一紙、臺灣臺中地方法院檢察署檢察
    官八十七年度偵字第二二０二四號簡易判決處刑聲請書、八十八年度聲停戒字第
    四四三號聲請書、八十八年度毒偵字第二一三九號、二六二一號起訴書、本院八
    十八年度毒聲字第三０三一號裁定書、九十年度毒聲字第二一五五號裁定書、八
    十九年度訴字第四七四號判決書、八十九年度易字第四一八號判決書、臺灣高等
    法院臺中分院八十九年度上訴字第九二四號判決書、八十九年度上易字第一一九
    ０號判決書等各一份在卷可據，是被告其於五年之內，三犯毒品危害防制條例第
    十條第一、二項之罪，事證明確，被告犯行，堪以認定。
二、核被告甲○○所為，係犯毒品危害防制條例第十條第一項之施用第一級毒品罪、
    同法條第二項之施用第二級毒品罪，而被告其持有第一、二級毒品海洛因、安非
    他命之低度行為，已分別為施用第一、二級毒品海洛因、安非他命之高度行為所
    吸收，均不另論罪；又被告所犯上揭施用第二級毒品犯行，先後有多次行為，且
    時間緊接，所犯罪名相同，顯係基於概括之犯意反覆為之，為連續犯，應依刑法
    第五十六條之規定以一罪論，並加重其刑；再被告所犯上揭施用第一級毒品罪、
    施用第二級毒品二罪，犯意各別，罪名不同，應分論併罰；再被告前曾於八十五
    年間，因違反麻醉藥品管理條例案件，經本院以八十五年度清簡字第一八二號判
    處有期徒刑三月確定，於八十五年十一月十五日易科罰金而執行完畢，此有臺灣
    臺中地方法院檢察署刑案查註紀錄表與臺灣高等法院被告全國刑案紀錄表各一紙
    在卷可憑，其於五年之內，再犯本件有期徒刑以上之二罪，均為累犯，均應依累
    犯規定加重其刑，所犯施用第二級毒品犯行部分，併應遞加重其刑。爰審酌被告
    前已有多次施用毒品而經執行觀察、勒戒與強制戒治之紀錄，無視於毒品戕害其
    自身健康而自行犯罪，惡性匪淺，原應從重量處其刑，惟念其於犯後就施用第二
    級毒品之罪坦承犯行，且前亦有販賣毒品、與施用第一、二級毒品等罪，經判處
    罪刑尚待執行等情，分別量處如主文所示之刑，並定其應執行之刑。扣案之安非
    他命一包（毛重五．０公克），為毒品危害防制條例第二條第二項第二款所規定
    之第二級毒品，為違禁物，應依同法第十八條第一項前段之規定宣告沒收銷燬之
    。
據上論斷，應依刑事訴訟法第二百九十九條第一項前段，毒品危害防制條例第十條第
一項、第二項、第十八條第一項前段、第二十條第三項，刑法第十一條前段、第五十
六條、第四十七條、第五十一條第五款，判決如主文。
中      華      民      國      九十      年     六     月    二十九    日
                                        法  官   梁   堯   銘
右正本證明與原本無異。
如不服本判決，應於送達後十日內向本院提出上訴狀（須附繕本），上訴於臺灣高等
法院臺中分院。
                                        書記官
中      華      民      國      九十      年      六    月    二十九    日
附錄論罪科刑法條
毒品危害防制條例第十條
施用第一級毒品者，處六月以上五年以下有期徒刑。
施用第二級毒品者，處三年以下有期徒刑。


司法院資訊處製作；財團法人民間司法改革基金會備份。
